【裁判字號】    97,訴,2139
【裁判日期】    970530
【裁判案由】    毒品危害防制條例
【裁判全文】
臺灣板橋地方法院刑事判決              97年度訴字第2139號
公  訴  人  臺灣板橋地方法院檢察署檢察官
被      告  甲○○
                    （現於臺灣臺北監獄臺北分監另案執行）
上列被告因毒品危害防制條例案件，經檢察官提起公訴（97年度
毒偵字第3308號、第3604號），於本院準備程序進行中，被告就
被訴之事實為有罪陳述，經告知被告簡式審判程序之旨，並聽取
當事人之意見後，裁定進行簡式審判程序判決如下：
    主  文
甲○○施用第一級毒品，累犯，處有期徒刑玖月，扣案海洛因（
驗後淨重壹點公克）沒收銷毀之；又施用第二級毒品，累犯
，處有期徒刑伍月，扣案甲基安非他命（驗餘淨重陸點伍伍陸捌
公克）沒收銷毀之。應執行有期徒刑壹年，扣案之海洛因（驗後
淨重壹點公克）、甲基安非他命（驗餘淨重陸點伍伍陸捌公
克）均沒收銷毀之。
    事  實
一、甲○○前因施用毒品案件，經本院以94年度毒聲字第1837號
    裁定送觀察、勒戒後，認有繼續施用毒品傾向，於民國95年
    3 月14日執行完畢後釋放，並由臺灣板橋地方法院檢察署檢
    察官以95年度毒偵字第605 號為不起訴處分確定。復因施用
    第一、二級毒品案件，經本院以95年度訴字第2044號判處有
    期徒刑8 月、3 月，應執行有期徒刑10月確定，嗣經本院以
    96年度聲減字第1185號裁定減為有期徒刑4 月、1 月又15日
    ，應執行有期徒刑5 月確定，甫於96年7 月16日縮刑期滿執
    行完畢。又因施用第一、二級毒品案件，經本院以96年度訴
    字第1726號判處有期徒刑8 月、4 月，應執行有期徒刑10月
    ，經臺灣高等法院以96年度上訴字第3387號判決駁回上訴確
    定，並經同法院以96年度聲減字第5142號裁定應減為有期徒
    刑4 月、2 月，應執行有期徒刑5 月確定，目前仍在監執行
    中。
二、詎其猶不知悔改，竟基於施用第一級毒品海洛因（以下稱海
    洛因）及施用第二級毒品甲基安非他命（以下簡稱甲基安非
    他命）之犯意，於97年2 月25日晚間某時許，在臺北縣中和
    市○○路421 之3 號4 樓，分別以將海洛因摻入香菸內點燃
    吸食，及以將甲基安非他命放入玻璃球內用火燒烤成煙霧後
    吸取煙氣等方式，先後施用海洛因及甲基安非他命各1 次。
    嗣於同年2 月25日21時30分左右，在台北縣中和市○○街37
    號前為警查獲，並於所乘坐車號7193-RJ 號自小客車內扣得
    海洛因2 包（驗後淨重1.33公克）、未含法定毒品成分之白
    粉1 包、甲基安非他命5 包（驗餘淨重6.5568公克）等物，
    經警將對甲○○採取之尿液送請檢驗結果，發現安非他命類
    及鴉片類均呈陽性反應，而悉上情。
三、案經臺北市政府警察局士林分局移送臺灣板橋地方法院檢察
    署檢察官偵查起訴。
    理  由
一、按除被告所犯為死刑、無期徒刑、最輕本刑為3 年以上有期
    徒刑之罪或高等法院管轄第一審案件者外，於第一次審判期
    日前之準備程序進行中，被告先就被訴事實為有罪之陳述時
    ，審判長得告知被告簡式審判程序之旨，並聽取當事人、代
    理人、辯護人及輔佐人之意見後，裁定進行簡式審判程序，
    刑事訴訟法第273 條之1 第1 項定有明文。經核本件被告所
    犯係死刑、無期徒刑、最輕本刑為3 年以上有期徒刑以外之
    罪，其於準備程序中就被訴事實為有罪之陳述，經法官告知
    簡式審判程序之旨，並聽取公訴人、被告之意見後，本院爰
    依首揭規定，合議裁定由受命法官獨任進行簡式審判程序，
    合先敘明。
二、上揭事實，業據被告甲○○於本院訊問中坦承不諱。且被告
    為警查獲後所採集之尿液，經送臺灣尖端先進生技醫藥股份
    有限公司以EIA 酵素免疫分析法初步檢驗，再以GC/MS 氣相
    層析質譜儀法確認檢驗結果，呈現鴉片類（海洛因）、安非
    他命類（甲基安非他命）陽性之反應等情，有該公司97年3
    月6 日濫用藥物檢驗報告、應受尿液採驗人尿液檢體採集送
    驗紀錄表各1 紙附卷可稽（見臺灣板橋地方法院檢察署97年
    度毒偵字第3308號卷第8 、10頁），堪信其自白為真實。又
    被告前因施用毒品案件，經本院以94年度毒聲字第1837 號
    裁定送觀察、勒戒後，認有繼續施用毒品傾向，於95年3 月
    14日執行完畢後釋放，並由臺灣板橋地方法院檢察署檢察官
    以95年度毒偵字第605 號為不起訴處分確定乙節，有卷附之
    臺灣高等法院被告前案紀錄表1 份為憑，足認被告於前開觀
    察、勒戒期滿釋放後之5 年以內，再犯本件施用毒品之罪，
    應依法論處。
三、核被告甲○○所為，係犯毒品危害防制條例第10條第1 項、
    第2 項之施用第一級毒品罪及施用第二級毒品罪。被告持有
    第一級、第二級毒品之犯行，分別為施用之高度行為所吸收
    ，均不另論罪。被告所犯上開二罪名，犯意各別，行為互殊
    ，應予分論併罰。又被告有事實欄所載之執行紀錄，有臺灣
    高等法院被告前案紀錄表在卷可稽，其於有期徒刑執行完畢
    後之5 年以內，再故意犯本件有期徒刑以上之罪，為累犯，
    應依法加重其刑。爰審酌被告屢犯毒品罪行不改，有事實欄
    所載之前案情形，顯見其戒除毒癮之意志薄弱，無視於毒品
    對於自身健康之戕害及國家對於杜絕毒品犯罪之禁令，惟考
    量施用毒品者均具有相當程度之生理成癮性及心理依賴性，
    戒除不易，且犯罪心態與一般刑事犯罪之本質不同，非難性
    較低，暨衡以其施用毒品之動機、犯罪後坦承犯行之態度等
    一切情狀，分別量處如主文所示之刑，並定其應執行刑，以
    資懲儆。末者，扣案之白色粉末2 包及白色透明結晶5 袋，
    經送鑑定後，確實分別含有第一級毒品海洛因及第二級毒品
    甲基安非他命之事實，有法務部調查局97年3 月22日調科壹
    字第09723015760 號鑑定書、交通部民用航空局航空醫務中
    心97年3 月7 日航藥鑑字第0971320 號毒品鑑定書各1 份可
    考（附於前開偵查卷第20、21頁），故扣案之海洛因（驗後
    淨重1.33公克）、甲基安非他命（驗餘淨重6.5568公克），
    均係屬違禁物，不問屬犯人與否，應依毒品危害防制條例第
    18條第1 項前段之規定，併予諭知沒收銷燬之；至扣案之粉
    末1 包（淨重2.60公克），經鑑定後並未發現法定毒品成分
    ，另上開海洛因外包裝袋2 只及甲基安非他命外包袋5 個，
    雖係用來包裹毒品，防其裸露、潮濕，便於攜帶，但迭據被
    告否認為其所有，均不予宣告沒收，附此敘明。
據上論斷，應依刑事訴訟法第273 條之1 第1 項、第299 條第1
項前段，毒品危害防制條例第10條第1 項、第2 項、第18條第1
項前段，刑法第11條前段、第47條第1 項、第51條第5 款，判決
如主文。
本案經檢察官江祐丞到庭執行職務。
中    華    民    國    97    年    5     月    30    日
                  刑事第十一庭  法  官  邱景芬
以上正本證明與原本無異
如不服本判決應於送達後10日內向本院提出上訴狀
                                書記官  曾千庭
中    華    民    國    97    年    6     月    3     日
附錄本案論罪科刑法條全文：
毒品危害防制條例第10條
施用第一級毒品者，處 6 月以上 5 年以下有期徒刑。
施用第二級毒品者，處 3 年以下有期徒刑。


司法院資訊處製作；財團法人民間司法改革基金會備份。
